臺灣基隆地方法院刑事判決　　　　　　　　　　　　　　九十一年度訴字第四０號
　　公　訴　人　臺灣基隆地方法院檢察署檢察官
　　被　　　告　甲○○
右列被告因違反毒品危害防制條例案件，經檢察官提起公訴（九十年度毒偵字第一六
０四號），本院判決如左：
    主      文
甲○○連續施用第一級毒品，累犯，處有期徒刑捌月。
    事      實
一、甲○○前曾因違反肅清煙毒條例、麻醉藥品管理條例等案件，經臺灣高等法院於
    民國八十六年三月十八日，以八十六年度上訴字第七一九號判處有期徒刑三年二
    月、五月，應執行有期徒刑三年六月確定，於八十九年九月十七日執行完畢。又
    因施用毒品案件，經兩度觀察、勒戒後，認均無繼續施用毒品之傾向，分別由臺
    灣嘉義地方法院於八十七年八月六日，以八十六年度訴字第六０六號為免刑判決
    確定；由臺灣基隆地方法院檢察署檢察官於八十九年十月二十一日，以八十九年
    度毒偵字第一八二三號為不起訴處分確定。詎甲○○復基於施用毒品之概括犯意
    ，自九十年八月初某日起，至同年十二月底某日止，在基隆市○○區○○路三二
    五巷六四之二號三樓其住處，以將海洛因置於注射針筒內摻水稀釋後再予施打之
    方式，連續施用第一級毒品海洛因多次，平均二、三天施用一次。嗣經警依毒品
    危害防制條例第二十五條規定，於九十年九月十五日凌晨二時四十五分許（起訴
    書誤繕為一時四十五分許）通知其到場並採其尿液送驗，結果呈嗎啡陽性反應。
二、案經基隆市警察局移送臺灣基隆地方法院檢察署檢察官偵查起訴。
    理      由
一、右揭事實業據被告甲○○坦承不諱，而被告於九十年九月十五日凌晨二時四十五
    分許所採集之尿液檢體，經基隆市警察局送請臺灣檢驗科技股份有限公司檢驗之
    結果，呈嗎啡陽性反應；經臺灣基隆地方法院檢察署調取前開尿液檢體送請法務
    部調查局複驗之結果，亦呈嗎啡陽性反應，分別有臺灣檢驗科技股份有限公司濫
    用藥物尿液檢驗報告、法務部調查局陸(一)字第九００八四０九九號檢驗通知書
    正本各乙紙附卷可考；復參以海洛因經人體吸收代謝後，係以嗎啡為主要型態排
    出體外，此亦為邇來醫學上所周知，堪認被告自白與事實相符。又被告前因施用
    毒品案件，經兩度觀察、勒戒後，認均無繼續施用毒品之傾向，分別由臺灣嘉義
    地方法院於八十七年八月六日，以八十六年度訴字第六０六號為免刑判決，由臺
    灣基隆地方法院檢察署檢察官於八十九年十月二十一日，以八十九年度毒偵字第
    一八二三號為不起訴處分等事實，亦有臺灣高等法院檢察署刑案記錄簡覆表、臺
    灣高等法院被告全國前案紀錄表、上開不起訴處分書、免訴判決各乙件附卷足佐
    。本件事證明確，被告施用毒品三犯以上之犯行，洵堪認定。
二、查海洛因係毒品危害防制條例所定之第一級毒品，此為該條例第二條第二項第一
    款所明定。又犯毒品危害防制條例第十條施用毒品之罪者，檢察官應先將被告送
    勒戒處所觀察、勒戒，經觀察、勒戒後，無繼續施用毒品之傾向者，應由檢察官
    為不起訴處分，有繼續施用毒品之傾向者，由檢察官聲請法院裁定令入戒治處所
    施以強制戒治；依前開規定為不起訴處分後，五年內再犯施用毒品之罪，經觀察
    、勒戒後，認有繼續施用毒品之傾向或三犯以上者，不適用前開規定，但應由檢
    察官聲請法院裁定令入戒治處所施以強制戒治，毒品危害防制條例第二十條定有
    明文。本件被告前因施用毒品案件，經二度觀察、勒戒後，認均無繼續施用毒品
    之傾向，分別由臺灣嘉義地方法院以八十六年度訴字第六０六號為免刑判決確定
    ，臺灣基隆地方法院檢察署檢察官以八十九年度毒偵字第一八二三號為不起訴處
    分確定，五年以內因本案而三犯同一法條罪名，自應依法加以起訴判刑。核被告
    所為，係犯毒品危害防制條例第十條第一項之施用第一級毒品罪。被告施用毒品
    前後持有第一級毒品海洛因之低度行為，應為施用毒品之高度行為所吸收，不另
    論罪。又其先後多次施用第一級毒品之犯行，時間緊接，所犯為構成件相同之罪
    名，顯係基於概括犯意反覆為之，為連續犯，應依刑法第五十六條規定，論以一
    罪，並依法加重其刑。公訴人雖僅就犯罪事實之部分向本院提起公訴，然未經起
    訴之部分，與已經起訴並經認定為有罪之部分，有裁判上一罪之連續犯關係，已
    如前述，依審判不可分原則，本院自應併予審理。末查，被告前曾受如事實欄所
    載刑之宣告情形，有臺灣高等法院檢察署刑案紀錄簡覆表、臺灣高等法院被告全
    國前案紀錄表各乙件在卷可憑，其於有期徒刑執行完畢後，五年以內再犯有期徒
    刑以上刑之罪，為累犯，應依法遞予加重其刑。爰審酌被告犯罪之動機、吸食頻
    率、曾有施用毒品之前科仍不知悔改，一再犯下本案，惟犯罪後坦承犯行、態度
    良好，且所犯之施用毒品犯行乃戕害自己身心健康，並未危及他人等一切情狀，
    量處如主文第一項所示之刑，以示懲儆。
據上論斷，應依刑事訴訟法第二百九十九條第一項前段，毒品危害防制條例第十條第
一項，刑法第十一條前段、第五十六條、第四十七條，判決如主文。
本案經檢察官吳佳齡到庭執行職務。
中      華      民      國      九十一      年      四    月    二十六  日
                                臺灣基隆地方法院刑事第三庭
                                      審判長法  官  陳志祥
                                            法  官  齊  潔
                                            法  官  王慧惠
右正本證明與原本無異。
對於本件判決如有不服，應於收受送達後十日內，向本院提出上訴書狀，上訴於臺灣
高等法院，並按他造當事人之人數附具繕本。
                                            書記官  陳俊德
中      華      民      國      九十一      年      四    月    三十    日
附錄論罪法條
毒品危害防制條例第十條第一項：
施用第一級毒品者，處六月以上五年以下有期徒刑。
